# 长期股权投资关于顺流交易的疑问

提问人：花开朵朵儿 时间：2016-02-24 14:11:12
以甲 600 元的存货卖给乙 1000 元，但是乙没有往外卖为例。具体不理解在：乙公司实现利润又不是卖给甲实现的，为什么要调整甲卖给乙而乙又没有卖出去的呢？？ 我查询一些解答以及听老师课件，有这么一句话说是乙的存货增加了 400 ，它的资产、负债以及所有权变化会引起甲的长投变化。可是这个资产是乙用货币买回来的，也就是说存货是增加了但是货币资金减少了，整个资产应该没有变化啊，它怎么就引起甲的长投变化了呢？？
与时俱进的驴子的帖子也看了，逻辑是没错，但是还是上面叙述的这一点不理解。求指导，谢谢！

回答人：chenyiwei
其实应当理解为：如果将母子公司作为一个整体（合并主体）来看，在该合并主体层面，该资产并未对外处置，只是存放地点的变化，因此该资产的账面价值应保持不变，同时也不符合确认对外交易收入和成本的条件，所以应对这两者予以抵销调整。

提问人：花开朵朵儿 时间：2016-02-25 10:11:37
那是做为整体看，但是甲公司的个别报表上，就得做抵消分录，借：投资收益 80 贷：长期股权投资--损益调整 80 。 站在甲的角度，它不用抵销啊

回答人：chenyiwei
关于权益法核算中为何要按比例抵销顺流交易未实现损益，可在本版面搜索关键字“单行合并”。